【裁判字號】    95,訴,1779
【裁判日期】    950331
【裁判案由】    給付信用卡消費款
【裁判全文】
臺灣臺北地方法院民事判決              95年度訴字第1779號
    原      告  國泰世華商業銀行股份有限公司
    法定代理人  甲○○
    訴訟代理人  乙○○
    被      告  丙○○
上列當事人間請求給付信用卡消費款事件，本院於民國九十五年三月二
十三日言詞辯論終結，判決如下：
    主      文
被告應給付原告新臺幣伍拾肆萬貳仟捌佰玖拾肆元，及其中新臺幣伍拾
萬捌仟伍佰肆拾參元自民國九十五年一月二十五日起至清償日止，按週
年利率百分十九．七計算之利息。
訴訟費用由被告負擔。
    事      實
甲、原告方面：
一、聲明：如主文所示。
二、陳述：原台灣第一信託投資股份有限公司變更為匯通商業銀行股份
    有限公司，復於民國（下同）九十一年六月三日變更為國泰商業銀
    行股份有限公司（下稱國泰銀行），嗣國泰銀行與世華聯合商業銀
    行股份有限公司（下稱世華銀行）合併，由世華銀行為存續公司，
    而世華銀行更名為國泰世華商業銀行股份有限公司（下稱國泰世華
    銀行），國泰銀行之權利義務則由合併後存續之國泰世華銀行依公
    司法第七十五條規定概括承受，有財政部函可稽。又被告丙○○於
    九十年十二月十七日及九十二年二月二十四日與原告簽訂信用卡使
    用契約，約定被告就卡號0000000000000000及0000000000000000之
    Master卡與領用後，被告依約就使用系爭信用卡所生之債務，負全
    部給付責任，並約定被告領用系爭信用卡後，即得於各特約商店記
    帳消費，且被告應於當期繳款截止日前向原告全部清償，或以循環
    信用方式繳付最低應繳金額，被告逾期清償時，除喪失期限利益外
    ，並按週年利率百分之十九．七加計利息，此有被告所簽訂之信用
    卡申請書及信用卡約定條款第十四、十五、二十一、二十二條約定
    為憑。詎被告至九十五年一月二十四日止，尚有信用卡款五十四萬
    二千八百九十四元，屢經催討，迄未清償，原告爰請求被告給付五
    十四萬二千八百九十四元，及其中五十萬八千五百四十三元自九十
    五年一月二十五日起至清償日止，按週年利率百分十九．七計算之
    利息。
三、證據：提出信用卡申請書影本二件、約定條款影本一件、信用卡消
    費帳款債權明細報表影本一件、財政部函影本一件、股份有限公司
    變更登記表影本二件、歷史帳單彙總查詢影本一件等件為證。
乙、被告方面：
一、聲明：原告之訴駁回。
二、陳述：被告丙○○稱確有向原告申請上開系爭信用卡，惟目前無資
    力清償尚未清償之信用卡款。
三、證據：被告並未提出任何證據供本院參酌。
    理      由
甲、程序方面：
    按當事人得以合意定第一審管轄法院，但以關於由一定法律關係而
    生之訴訟為限，前項合意，應以文書證之，民事訴訟法第二十四條
    定有明文。本件兩造所簽訂之信用卡約定條款第二十六條明文約定
    ，合意由臺灣臺北地方法院為第一審管轄法院，本院自有管轄權。
乙、實體方面：
    本件被告丙○○既自承其確有向原告申請上開系爭信用卡，惟目前
    無資力清償尚未清償之信用卡款云云，依法即應負清償之責任。又
    原告主張之事實，已據其所提出之信用卡申請書影本、約定條款影
    本、信用卡消費帳款債權明細報表影本、財政部函影本、股份有限
    公司變更登記表影本、歷史帳單彙總查詢影本等件為證，核屬相符
    ，自堪信原告之主張為真實。從而，原告請求被告給付五十四萬二
    千八百九十四元及如主文第一項所示之利息，為有理由，應予准許
    。
結論：本件原告之訴為有理由，依民事訴訟法第78條，判決如主文。
中      華      民      國    95    年     3    月    31    日
                              民事第二庭法  官  汪漢卿
以上正本係照原本作成
如對本判決上訴，須於判決送達後20日內向本院提出上訴狀
中      華      民      國    95    年     3    月    31    日
                                        書記官  許婉如


司法院資訊處製作；財團法人民間司法改革基金會備份。
